【裁判字號】    98,交簡上,8
【裁判日期】    980731
【裁判案由】    竊盜等
【裁判全文】
臺灣基隆地方法院刑事判決             98年度交簡上字第8號
上  訴  人  臺灣基隆地方法院檢察署檢察官
被      告  丙○○
上列上訴人因被告竊盜等案件，不服本院基隆簡易庭中華民國98
年2月16日98年度基交簡字第210號第一審簡易判決（起訴案號：
97年度偵字第494、958、1538號）提起上訴，本院管轄之第二審
合議庭判決如下︰
    主  文
原判決撤銷。
丙○○竊盜，累犯，處有期徒刑肆月；如易科罰金，以新台幣壹
仟元折算壹日；又服用酒類，不能安全駕駛動力交通工具而駕駛
，累犯，處拘役伍拾日，如易科罰金，以新臺幣壹仟元折算壹日
；又意圖為自己不法之利益，而竊佔他人之不動產，累犯，處有
期徒刑肆月，如易科罰金，以新臺幣壹仟元折算壹日。有期徒刑
部分應執行有期徒刑陸月，如易科罰金，以新臺幣壹仟元折算壹
日。
    事  實
一、丙○○前於民國94年間，因竊盜案件，經本院以94年度易字
    第234號判處有期徒刑3月，又經臺灣高等法院以94年度上易
    字第1996號判決駁回上訴確定，於95年3月16日易科罰金執
    行完畢。猶不知悔改，而分別犯下述之犯行：
  (1)丙○○意圖為自己不法之所有，於96年11月24日12時許，先
    佯以有一只貨櫃要吊運並變賣為由，僱請不知情之汪承錡駕
    駛車號280-HX吊車，至基隆市○○區○○路58號前空地，欲
    將放置在該處甲○○所有之20呎貨櫃1只（藍色；編號FHMU0
    000000號，內裝有水晶棒、研磨機，總價值新臺幣【下同】
    30餘萬元）載運到他處變賣，然因汪承錡所駕駛之吊車無法
    吊掛承載20呎貨櫃的重量，乃透過汪承錡介紹不知情之真愛
    交通公司之侯振銘給丙○○，丙○○同意以5千元之代價，
    委請侯振銘駕駛車號GX-S8吊車趕至該處進行吊運作業，經
    於同日14時許，侯振銘駕車至該處時，在吊運作業過程中，
    汪承錡得知丙○○有意要變賣，但尚未找到買主，乃介紹丙○○轉賣給在從事源資回收之游永聰，嗣經游永聰與丙○○
    在現場商議妥以18000元成交，並由游永聰負責支付侯振銘
    的5千元運費，並約將貨櫃運到基隆市○○區○○街56號金
    冠利資源回收場（負責人江金樹）。隨後，侯振銘在丙○○
    等人陪同下，將上開貨櫃吊運至金冠利資源回收場，游永聰
    當場將18000元支付給丙○○，丙○○利用不知情之汪承錡
    、侯振銘竊取上開貨櫃。嗣經甲○○發覺貨櫃遭竊報警，警
    方調閱案發現場附近之監視錄影帶後，循線查知上情。
  (2)丙○○於97年1月25日23時許，在基隆市○○路某卡拉ＯＫ
    店與友人飲酒作樂，於同月26日凌晨零時許，經友人「楊啟
    明」（業已死亡）駕駛其所使用之車號3785-QK號自用小客
    車，搭載丙○○至基隆市○○區○○街12號住處附近後，「
    楊啟明」逕行下車離去。丙○○因突然想購買燒烤類食品，
    乃於同日零時40分許，明知其已因飲酒達不能安全駕駛動力
    交通工具之程度，竟仍駕駛上開自用小客車，至位於基隆市
    信義區○○○路2－33號前乙○所擺設之燒烤店約3公尺處停
    車後，下車向乙○購買三隻雞腿、兩隻雞屁股等食物，於付
    款時，因食物處理方式及付款金額等問題，雙方發生爭執丙○○並毆打乙○（傷害部分業經撤回告訴），經在旁之乙○
    之妻報警處理，員警據報到場，並在深澳派出所對丙○○實
    施呼氣式酒精測驗，測得檢驗值高達每公升0.76毫克，始悉
    上情。
  (3)丙○○於97年初某日，意圖為自己不法之利益，因原居住的
    基隆市○○區○○街179號15樓無法再行居住，屋內的物品
    無處放置，竟見丁○○位於觀海街173號2樓房屋（登記丁○○之妻楊曉塋名義下）閒置無人使用，未經丁○○同意，擅
    自將原居住之同街179號15樓屋內之衣服、冰箱、洗衣機、
    電暖器、烘衣機、桌子、床組、輪椅等私人器物、存摺及活
    體的兔子2隻，搬進到173號2樓房屋裡，再將白鐵門拆下改
    造，並陸續使用屋內之水電等設備，而竊佔丁○○上開住處
    。嗣經丁○○發覺後有異，始報警查獲。
二、案經甲○○、丁○○分別訴請基隆市警察局第二、三分局分
    局移送臺灣基隆地方法院檢察署檢察官偵查後聲請以簡易判
    決處刑。
    理  由
一、訊據被告丙○○矢口否認上開犯行，辯稱：「竊盜部分是10
    幾年前，楊月德向我借錢，曾告訴我貨櫃是他跟我一起買的
    ，我到工地沒有找到楊月德，所以才找工人將貨櫃調走；酒
    後駕車的部分，當時開車的人不是我，是我死去的朋友；竊
    佔部分，我認識該名房東，他原本請我幫他出租，後來我找
    不到他，就先把東西搬進去，等他告訴我之後，我立刻將東
    西搬走」云云。經查：
  (1)關於竊盜部分：被告丙○○利用不知情之汪承錡、侯振銘竊
    取上開貨櫃之過程，業經證人汪承錡、侯振銘、游永聰於偵
    訊時證述明確（見97年度偵字第958號卷第53-55頁），並有
    監視錄影帶翻拍照片10張、車籍作業系統-查詢認可資料3份
    附卷可資佐證。且證人甲○○於偵訊時證稱系爭貸櫃係伊所
    購買後，放置在太太娘家的地上，完全不認識楊月德等情（
    見同上偵卷第80-81頁），證人楊月德亦證稱「被告是我國
    中同學，已經很久沒見面，沒有找丙○○投資或與丙○○有
    任何資金往來，當初經營汽車修理廠時，旁邊都是住家，根
    本沒有貨櫃」等語（見同上卷第88-89頁），被告始終未能
    提出任何證據證明其與證人楊月德間有何債務糾紛，且於利
    用不知情之汪承錡、侯振銘搬運上開貨櫃之際，根本未向楊
    月德查證系爭貨櫃究竟是否為楊月德與其所合購之物，竟隨
    意將放置於他人土地上之貨櫃僱請不知情工人搬運變賣，其
    顯有為自己不法所有之竊盜犯行無疑，被告上開辯解，均屬
    杜撰卸責之詞，難以採信。
  (2)關於公共危險部分：被告丙○○於酒後獨自一人駕駛自小客
    車，將車輛停放在證人乙○經營之燒烤店門前約3公尺處，
    下車購買燒烤食物，之後因價格問題，與乙○發生爭執，並
    毆打乙○，由乙○之妻報警處理等情，業據證人乙○、林開
    源於偵訊時證述明確（見97年度偵字第494號卷第53-54頁）
    ，證人即到場處理之員警李銘偉亦證稱「我是第一個到現場
    的，到場後，丙○○旁邊有一台車號3785-QK號自用小客車
    引擎發動中，車上沒有其他人，只有一隻拉不拉多犬在副駕
    駛座上，車鑰匙還插在車上... 感覺他身上酒味非常重，有
    一點語無倫次，走路也不穩，我到場時，他還在對乙○大聲
    叫囂」等語（見同上卷第59-60頁），證人乙○、林開源、
    李銘偉所證述之情節均相符合，顯見被告係獨自駕駛車輛至
    證人乙○燒烤店購買物品，並無其所辯稱：友人搭載前往一
    事。此外，並有呼吸測試酒精值單、刑法第一百八十五條之
    三案件測試觀察紀錄表、汽機車駕駛人酒後生理協調平衡檢
    測紀錄表各1紙、行政院衛生署基隆醫院驗傷診斷書1紙附卷
    可資佐證，參以法務部88年5月18日法88檢字第001669號函
    示、外國立法例及德國、美國之醫學研究及實務認定標準，
    咸認飲酒後之吐氣含酒精成份達每公升0.55毫克或血液中酒
    精濃度達百分之0.11以上者，其肇事率已為正常人之10倍之
    意旨，而被告為警施以呼氣酒精濃度測試結果，測得檢驗值
    高達每公升0.76毫克，堪認被告確已無法安全駕駛車輛足認
    被告確已因飲酒而達不能安全駕駛之程度。
  (3)關於竊佔部分：訊據被告業已坦承未經屋主丁○○之同意，
    即於上開時間、地點，將傢俱等器物搬進證人即被害人丁○○的房屋裡，並有使用屋內水電等情，核與證人即被害人丁○○於偵訊時證述「該屋登記於我太太名下，但實際上為我
    所有，沒有同意被告使用該房屋，被告也沒有見過我太太
    .. 之前被告並沒有跟我或我太太說他要到該房屋裡面，原
    先門鎖被更換，被拆下來放在地上」等情相符（見97年度偵
    字第1538號卷第47頁），並有基隆市信義地政事務所建物所
    有權狀影本1紙、基隆市信義地政事務所土地所有權狀影本2
    紙、台灣電力公司電費通知及收據、台灣自來水公司水費（
    含代徵費用）通知及收據影本各1紙、現場照片17張在卷可
    佐（見同上卷第14-27頁）。又按刑法第320條第2項之竊佔
    罪，為即成犯，於其竊佔行為完成時犯罪即成立，以後之繼
    續竊佔乃狀態之繼續，而非行為之繼續（最高法院66年台上
    字第3118號判例參照），是被告縱使事後遭屋主丁○○察覺
    後，搬出竊佔所使用之物品，亦無卸於其已成立之竊佔罪責
    ，此部分亦事證明確，被告犯行堪以認定。
二、核被告丙○○所為，係犯刑法第320條第1項之竊盜罪、同法
    第185條之3之服用酒類不能安全駕駛動力交通工具而駕駛罪
    、同法第320條第2項之竊佔罪嫌。被告就竊盜係利用不知情
    之汪承錡、侯振銘竊取財物，為間接正犯。被告所犯上開3
    罪，犯意各別，行為互殊，請分論併罰。被告有如犯罪事實
    欄所示刑案之執行情形，此有台灣高等法院被告全國前案紀
    錄表在卷可按，其受有期徒刑之執行完畢後，5年內再犯本
    案有期徒刑以上之罪，為累犯，均應依刑法第47條第1項之
    規定加重其刑。
三、原判決認被告罪證明確，據以論罪科刑，固非無見，惟查：
    依刑法第44條規定，易科罰金執行完畢者，其所受宣告之刑
    ，以已執行論。被告於94年間，因竊盜案件經本院以94年度
    易字第234號判處有期徒刑3月，又經臺灣高等法院以94年度
    上易字第1996號判決駁回上訴確定，於95年3月16日易科罰
    金執行完畢，其於有期徒刑執行完畢後5年內再犯本案，自
    係累犯，乃原判決竟謂被告未構成立累犯，顯有不當之處，
    檢察官上訴意旨執以指摘原判決不當，為有理由，應由本院
    將原判決撤銷改判。爰審酌被告素行、智識程度、手段、方
    法、對被害人所造成之危害程度，暨犯後於偵查及本院審理
    中始終否認犯行、虛構事實、犯後態度不佳等一切情狀，分
    別量處如主文第二項所示之刑，並就有期徒刑部分定應執行
    刑，暨均諭知易科罰金之折算標準。
四、末按，第二審被告經合法傳喚，無正當之理由不到庭者，得
    不待其陳述，逕行判決；又對於簡易判決處刑不服而上訴者
    ，得準用上開規定，刑事訴訟法第371條、第455條之1第3項
    分別定有明文。本件被告丙○○經本院合法傳喚，有卷附送
    達證書可憑，於審判期日無正當理由未到庭，爰不待其陳述
    ，逕為一造辯論判決，附此敘明。
據上論斷，應依刑事訴訟法第455條之1第1項、第3項、第369 條
第1項前段、第371條、第364條、第299條第1項前段，刑法第320
條第1項、第2項、第185條之3、第47條第1項、第51條第5款、第
41 條第1項前段，刑法施行法第1條之1，判決如主文。
本案經檢察官戊○○到庭執行職務。
中    華    民    國    98    年    7     月    31    日
                     臺灣基隆地方法院刑事第三庭
                         審判長法  官  鄭景文
                               法  官  林淑鳳
                               法  官  陳姵君
以上正本證明與原本無異。
本判決不得上訴。
中    華    民    國    98    年    7     月    31    日
                               書記官  王佩珠


司法院資訊處製作；財團法人民間司法改革基金會備份。
